【裁判字號】    98,易,250
【裁判日期】    980831
【裁判案由】    贓物等
【裁判全文】
臺灣臺南地方法院刑事判決               98年度易字第250號
公  訴  人  臺灣臺南地方法院檢察署檢察官
被      告  乙○○
選任辯護人  黃振銘律師
上列被告因贓物案件，經檢察官追加起訴（98年度偵字第810號
），本院判決如下：
    主  文
乙○○故買贓物，處有期徒刑壹年。
    事  實
一、乙○○明知97年7月1日上午8時30分許，戊○○通知其前往
    嘉義縣東石鄉港口宮之廣場載取之塑膠粒共約36包（總重量
    共約22,360公斤），係戊○○與丁○○、劉進仕、周金前四
    人（戊○○、丁○○、劉進仕、周金前均經本院先行判決有
    罪）共謀竊取而來之贓物，仍基於買受贓物之故意，以每公
    斤17元之價格向戊○○購入後，立即於翌日即同月2日將所
    購得之贓物出口至香港而轉賣至大陸地區。嗣於同年7月2日
    中午12時許，甲○○發現上開塑膠原料遭竊，立即於同月3
    日報警處理，經警循線調查，始查獲上情。
二、案經臺南縣警察局移請臺灣臺南地方法院檢察署檢察官偵查
    起訴。
    理  由
一、被告乙○○固坦承曾於97年7月1日至東石港口宮載取本件之
    塑膠粒原料，且於翌日即7月2日將該批塑膠粒原料轉賣至大
    陸地區，惟否認有何故買贓物犯行，辯稱：伊不知悉該批塑
    膠粒原料係贓物云云。經查：
（一）本件被告乙○○買受本件之塑膠粒原料時，是否知悉該批
      原料係竊取而來之贓物？依全案情節觀之，係戊○○與乙○○接洽本件塑膠粒原料之買賣，故戊○○將本件之塑膠
      粒原料賣與乙○○時，是否曾告訴乙○○該批貨係竊取而
      來，只有戊○○知之最詳。依戊○○於偵查中具結後證稱
      「我跟他說我朋友有一批贓物要賣，時間約97年6月間，
      是在偷東西之前，我每天都會到他家聊天時說的，他說他
      要，就問我要賣多少錢，我就說要賣1斤17元」（97年度
      偵字第13941號卷第27頁），核與戊○○就其個人犯行部
      分，供稱本件竊取而來之塑膠粒原料賣與乙○○時，即告
      訴乙○○該批貨偷來的（詳本院97年度易字第1691號98年
      4 月21日審理筆錄第8頁）。於本院審理時，具結後接受
      檢察官詰問時更陳明當時是跟乙○○說這批貨是黑貨（
      本件98年8月12日審理筆錄第12頁）之陳述相符。戊○○
      於偵審中一再指陳將本件塑膠粒原料賣與乙○○之前，即
      曾告訴乙○○該批貨係贓物，參諸戊○○已坦承自己涉犯
      之竊盜犯行，且經本院另行判決在案，衡情在贓物部分亦
      無故意誣攀乙○○必要，戊○○之證述，並無不可採信之
      理由。
（二）本件周金前等人係於97年7月1日6.7時許前往甲○○放置
      本件塑膠粒原料之空地行竊，之後即將該批塑膠粒原料載
      往東石港口宮，戊○○於同日8時30分許即通知乙○○前
      往載取該批貨。乙○○隨即於97年7月2日將該批貨出口報
      關至香港，此經戊○○、劉進仕、周金前等人坦承無訛，
      詳前揭本院97年度易字第1691號98年4月21日、5月19日審
      理筆錄及98年度易緝字第52號98年6月30日審理筆錄，且
      為乙○○所不爭執，復有報關資料二紙在卷可按，自可採
      憑。乙○○於載回本件塑膠粒原料後，於翌日即報關出口
      ，其將該批塑膠粒原料出口之過程，時間緊湊，並無停留
      ，乙○○若非知悉本件之塑膠粒原料係來路不明之贓物，
      多存放一日即增生一日遭查獲之風險，實無如此急切報關
      出口必要。據此益可證前揭戊○○證述賣本件之塑膠粒原
      料與乙○○時，即告訴乙○○該批塑膠粒原料係贓物一節
      ，應屬真實可採。乙○○辯稱不知本件塑膠粒原料係贓物
      云云，要係事後卸責之詞，難以採信。
（三）被告雖辯稱：伊以每公斤24元之價格向戊○○購入本件之
      塑膠粒原料，戊○○則稱被告係以每公斤17元之購入。惟
      依卷附被告出口報關資料顯示，被告填報之貨物離岸價格
      為500,876元，依本件塑膠粒原料總重22,360公斤計算，
      被告陳報之出口價格為每公斤22.42元。被告甘冒被查獲
      之風險購入本件之塑膠粒原料，無非在圖轉手賣出之獲利
      ，被告顯然不可能以高於出口價格22.24元之24元向戊○○買入本件塑膠粒原料。被告辯稱以每公斤24元之價格向
      戊○○購入即無可採，應以戊○○所稱之每公斤17元購入
      較可採信。另被告聲請傳喚之證人己○○雖到場結稱曾聽
      見戊○○打電話向乙○○說要帶人向被告收取尾款，被告
      不滿先行離開。惟己○○所聽聞戊○○向被告收取尾款之
      事，是否係本件之貨款糾紛？如是，係給付本件之第幾次
      貨款？己○○並不知悉，被告雖稱該次係戊○○收押交保
      後才來找伊，惟戊○○並未為相同證述，此部分除被告之
      陳述外，並無其他證據足資憑信，自難引己○○之證詞，
      資為本件塑膠粒原料每公斤多少錢之依據，亦難據此為被
      告有利之認定。綜上所述，被告所辯，核無可採，本件事
      證明確，其犯行實可認定。
二、核被告乙○○所為，係犯刑法第349條第2項故買贓物罪。審
    酌被告經營公司，為謀轉手之利益，明知本件之塑膠粒原料
    係他人竊取而之贓物，猶故買之，且於翌日即出口香港轉賣
    至大陸，使失主追贓無門，蒙受損失。事後在行竊者指證歷
    歷下，仍否認犯行，毫無悔意等等一切情狀，量處如主文所
    示之刑。
據上論斷，應依刑事訴訟法第299條第1項前段、刑法第349條第2
項、刑法施行法第1條之1判決如主文。
本案經檢察官丙○○到庭執行職務
中    華    民    國    98    年     8    月    31    日
            刑事第三庭    審判長法  官  鄭文祺
                                法  官  陳欽賢
                                法  官  陳振謙
以上正本證明與原本無異。
如不服本判決應於收受本判決後10日內向本院提出上訴書狀，並
應敘述具體理由。其未敘述上訴理由者，應於上訴期間屆滿後20
日內向本院補提理由書狀（均須按他造當事人之人數附繕本）「
切勿逕送上級法院」。
                                書記官  黃雅雲
中    華    民    國    98    年     8    月    31    日
附錄法條：
刑法第349條第2項
搬運、寄藏、故買贓物或為牙保者，處5年以下有期徒刑、拘役
或科或併科 1 千元以下罰金。


司法院資訊處製作；財團法人民間司法改革基金會備份。
